【裁判字號】    97,消債清,1
【裁判日期】    980309
【裁判案由】    清算事件
【裁判全文】
台灣台中地方法院民事裁定             97年度消債清字第1號
    聲  請  人
    即  債務人  甲○○
    相  對  人
    即  債權人  香港商香港上海匯豐銀行股份有限公司
                （原「中華商業銀行股份有限公司」）
    法定代理人  顧銳賢
    相  對  人
    即  債權人  台北富邦商業銀行股份有限公司
    法定代理人  高朝陽
    代  理  人  林怡君
    相  對  人
    即  債權人  國泰世華銀行股份有限公司
    法定代理人  汪國華
    代  理  人  馮佳慧
    相  對  人
    即  債權人  中國信託銀行股份有限公司
    法定代理人  羅聯福
    相  對  人
    即  債權人  台灣土地銀行股份有限公司
    代  理  人  吳永安
    相  對  人
    即  債權人  新加坡商星展銀行股份有限公司
                （原「寶華商業銀行股份有限公司」）
    法定代理人  李天成
    代  理  人  黃乙文
    相  對  人
    即  債權人  友邦國際信用卡股份有限公司
    法定代理人  雷信堅
    代  理  人  黃晟豪
    相  對  人
    即  債權人  渣打國際商業銀行股份有限公司
    法定代理人  麥侃哲
    相  對  人
    即  債權人  聯邦商業銀行股份有限公司
    法定代理人  李憲章
    代  理  人  湯雯欣
    相  對  人
    即  債權人  遠東國際商業銀行股份有限公司
    法定代理人  洪信德
    代  理  人  楊琇琳
                趙景武
    相  對  人
    即  債權人  玉山商業銀行股份有限公司
    法定代理人  黃永仁
    代  理  人  謝天時
    相  對  人
    即  債權人  臺灣銀行股份有限公司
    法定代理人  羅澤成
    代  理  人  戴正文
    相  對  人
    即  債權人  台中商業銀行股份有限公司
    法定代理人  黃秀男
上列當事人因消費者債務清理事件聲請清算，本院裁定如下：
    主    文
債務人甲○○自中華民國98年3月9日16起開始清算程序。
    理    由
一、按法院開始清算程序之裁定，應載明其年、月、日、時，並
    即時發生效力，消費者債務清理條例第83條第1項定有明文。
二、本件聲請人即債務人聲請意旨略以：因聲請人之財產及收入
    不足以清償債務，前曾依照中華民國銀行公會會員辦理消費
    金融案件無擔保債務協商機制與金融機構成立協商，協商條
    件為月付新台幣 3萬2900元，惟因聲請人經營之服飾百貨行
    （上尤百貨行），每月營業平均收入約 4萬元，扣除上開協
    商還款金額後，僅餘7000元，實無法支應聲請人個人每月店
    租4000元及水電費等經營成本，遑論尚須負擔個人及配偶的
    基本生活開銷，只能不斷向親友借支周轉苦撐，勉強繼續繳
    納協商款項至96年 8月後，親友已無力資助，終致聲請人無
    法繼續履行協商約定，故聲請人無力繼續履行原協商條件，
    顯係因非可歸責於己之事由致履行有重大困難，又聲請人即
    債務人又未經法院裁定開始更生程序或許可和解或宣告破產
    ，爰聲請清算等語。
三、經查：債務人所主張之上開事實，業據提出戶籍謄本、身分
    證、債權人清冊（債務 382萬3739元）、財產及收入狀況說
    明書、財團法人金融聯合徵信中心當事人綜合信用報告--債
    務清理條例前置協商專用債權人清冊、協議書、無擔保債務
    還款計劃、財政部台灣省中區國稅財產歸屬資料清清單、財
    政部台灣省中區國稅局營業稅核定稅額繳款書（上尤百貨行
    ）、房屋借用契約書影本附卷為證，此外本件又查無聲請人
    即債務人有消費者債務清理條例第6條第 3項、第8條或第82
    條第 2項所定駁回清算聲請之事由存在，則聲請人即債務人
    聲請清算，應屬有據，爰裁定如主文。
中    華    民    國    98    年    3     月    9     日
                  民事庭法  官  顏世傑
右為正本係照原本作成
本件不得抗告
中    華    民    國    98    年    3     月    9     日
                        書記官  楊均謙


司法院資訊處製作；財團法人民間司法改革基金會備份。
